【裁判字號】    99,訴,554
【裁判日期】    990615
【裁判案由】    偽造文書等
【裁判全文】
臺灣高雄地方法院刑事判決               99年度訴字第554號
公  訴  人  臺灣高雄地方法院檢察署檢察官
被      告  戊○○
選任辯護人  邱基峻律師
            黃致穎律師
上列被告因偽造文書等案件，經檢察官提起公訴（97年度偵續字
第338 號），本院判決如下：
    主  文
戊○○無罪。
    理  由
一、公訴意旨略以：被告戊○○原係財團法人中國平信徒傳道會
    （下稱平信徒傳道會）代理董事長，因平信徒傳道會對外積
    欠債務，遂起意另行成立高雄市基督教福音推廣協會（下稱
    福音推廣協會），以利經營。其為順利組成福音推廣協會，
    竟基於行使偽造私文書、業務上登載不實文書及使公務員登
    載不實文書之概括犯意，明知未於民國86年4 月30日、86年
    5 月16日召開福音推廣協會發起人暨第一次、第二次籌備會
    議，竟製作不實之會議議事錄各1 份，再於86年6 月26日召
    開成立大會票選理監事，並推選理事長為丁○，甲○○雖於
    該次會議參與計票工作，惟未同意擔任會議紀錄，被告竟盜
    用甲○○留在平信徒傳道會所屬高雄基督書院之領薪用印章
    ，蓋在86年6 月26日會議議事錄之紀錄人欄下方，而偽造甲○○之印文。復明知於86年7 月4 日在富臨咖啡2 樓之聚會
    ，僅係一般餐會，並未召開第一次理監事會議，且未選舉丁○為理監事（丁○係於86年6 月26日票選為理監事），仍製
    作不實之會議議事錄，並以同一手法偽造甲○○之印文後，
    於86年7 月22日將上開86年6 月26日、86年7 月4 日之不實
    會議議事錄呈報高雄市政府社會局備查，致不知情之承辦公
    務員將上開不實事項登載於職務上所載之公文書，而於86年
    7 月22日同意備查並發給人民團體立案證書。被告明知廖
    芬僅表示贊成設立福音推廣協會，並未同意擔任理監事，竟
    於86年8 月27日，由其本人或指示他人在願任董（理）監事
    同意書、法人及董（監）事印鑑卡上偽簽「廖芬」之署名
    ，並囑不知情之出納丙○○盜用廖芬留在平信徒傳道會所
    屬高雄基督書院之領薪用印章，蓋在上開同意書及印鑑卡上
    ，而偽造廖芬之署名及印文後，由丙○○填具法人登記聲
    請書，於86年8 月27日持86年6 月26日、86年7 月4 日之會
    議議事錄、人民團體立案證書、法人登記聲請書、願任董（
    理）監事同意書、法人及董（監）事印鑑卡，向台灣高雄地
    方法院申請法人登記，致不知情之承辦公務員，於86年9 月
    11日將上開不實事項登載於職務上所載之登記簿並准予發給
    法人登記書，足生損害於甲○○、廖芬及高雄市政府社會
    局、台灣高雄地方法院對社團法人立案及登記事項管理之正
    確性，因認被告涉犯刑法第216 、210 、214 、215 條及21
    7 條第2 項之行使偽造私文書、使公務員登載不實文書、行
    使業務上登載不實文書及盜用印章罪嫌。
二、按被告未經審判證明有罪確定前，推定其為無罪；犯罪事實
    ，應依證據認定之，無證據不得認定犯罪事實。又不能證明
    被告犯罪者，應諭知無罪之判決，刑事訴訟法第154 條、第
    301 條第1 項分別定有明文。次按，認定犯罪事實所憑之證
    據，雖不以直接證據為限，間接證據亦包括在內，然而無論
    直接證據或間接證據，其為訴訟上之證明，須於通常一般人
    均不致有所懷疑，而得確信其為真實之程度者，始得據為有
    罪之認定，倘其證明尚未達到此一程度，而有合理之懷疑存
    在時，即難遽採為不利被告之認定，最高法院著有76年臺上
    字第4986號判例可資參照。又依刑事訴訟法第161 條第1 項
    規定，檢察官就被告犯罪事實，應負舉證責任，並指出證明
    之方法。因此，檢察官對於起訴之犯罪事實，應負提出證據
    及說服之實質舉證責任。倘其所提出之證據，不足為被告有
    罪之積極證明，或其指出證明之方法，無從說服法院以形成
    被告有罪之心證，基於無罪推定之原則，自應為被告無罪判
    決之諭知，最高法院亦著有92年臺上字第128 號判例可參。
    另按刑法上偽造文書罪之成立，以足生損害於公眾或他人為
    特別要件，所謂足生損害，固不以實已發生損害為必要，然
    亦必須有足以生損害之虞者，始足當之，若其僅具偽造之形
    式，而實質上並不足以生損害之虞者，尚難構成本罪，最高
    法院49年台非字第18號判例著有意旨可資參照。
三、證據能力部分：
  (一)按「證人、鑑定人依法應具結而未具結者，其證言或鑑定意
    見，不得作為證據」、「證人應命具結」，刑事訴訟法第15
    8 條之3 、第186 條第1 項前段定有明文。本案偵查中證人
    甲○○未經具結之偵查中之陳述，依法應無證據能力。
  (二)證人甲○○、廖芬於偵查中向檢察官所為之證述，業經具
    結而無顯不可信之情況，依刑事訴訟法第159 條之1 第2 項
    得為證據。
  (三)按「被告以外之人於審判外之陳述，雖不符前四條之規定，
    而經當事人於審判程序同意作為證據，法院審酌該言詞陳述
    或書面陳述作成時之情況，認為適當者，亦得為證據。當事
    人、代理人或辯護人於法院調查證據時，知有第159 條第1
    項不得為證據之情形，而未於言詞辯論終結前聲明異議者，
    視為有前項之同意」，刑事訴訟法第159 條之5 定有明文。
    又當事人、代理人或辯護人於調查證據時，知有本法第159
    條之5 第1 項不得為證據之情形，卻表示「對於證據調查無
    異議」、「沒有意見」等意思，而未於言詞辯論終結前聲明
    異議者，應視為已有將該等傳聞證據採為證據之同意（參見
    該條之立法理由）。本件檢察官、辯護人及被告於本院準備
    程序，就本判決所引用各項證據（含傳聞證據、非傳聞證據
    及符合法定傳聞法則例外之證據）之證據能力，均表示無意
    見，且於本院言詞辯論終結前，檢察官、辯護人及被告對於
    卷附具有傳聞證據性質之證據，既均已知其情，均未聲明異
    議，本院認該具有傳聞證據性質之證據，並無任何違法取證
    之不適當情形，以之作為證據使用係屬適當，自得採為證據
    。
四、公訴人認被告涉犯上開罪嫌，無非係以：(一)證人甲○○、廖
    芬、丁○、丙○○、乙○○於偵查及本院審理中之證述(二)
    福音推廣協會86年4 月30日第一次籌備會議議事錄、86年5
    月16日第二次籌備會議議事錄、86年6 月26日成立大會會議
    議事錄、86年7 月4 日會議議事錄、86年6 月26日成立大會
    簽到簿、願任法人及董（監）事同意書及印鑑卡、86年2 月
    3 日中國平信徒傳道會會議記錄、86年6 月11日（86）登字
    第9063號被告申請召開成立大會之申請書影本、86年7 月22
    日（86）登字第9089號簡便行文表、申請書、高雄市政府社
    會局人民團體立案證書、台灣高雄地方法院登記處（86）年
    社登法字第15號案卷、法務部調查局98年12月4 日調科貳字
    第09800508370 號鑑定書各乙份為其主要論據。訊據被告戊○○堅決否認有何偽造文書之犯行，辯稱：福音推廣協會是
    由伊發起，本件告訴人都有參加籌備會議，起訴書所載86年
    4 月30日、5 月16日之第1 、2 次籌備會議，及86年6 月26
    日、7 月4 日推選理監事及選任理事長的會議，確實都有召
    開，本件告訴人中除了廖芬，因為生產的關係，沒有參加
    86年6 月26日及7 月4 日的會議外，其他的人應該都有參加
    上開會議，因為大家都有參與上開會議，而且同意要設立福
    音推廣協會等語，辯護人則為被告辯稱：(一)證人丁○已經明
    確說明確實有4 、5 、6 、7 月的開會情形，且被告已經提
    出當時開會紀錄及照片，公訴意旨認為當時沒有實際開會並
    不可採；(二)甲○○的部分，證人丁○已經明確陳述他有親眼
    看見甲○○擔任紀錄，且有照片為證，再者，從證人丁○陳
    述當日開會除甲○○外並沒有其他人書寫任何東西，且市政
    府事後也發函確認會議記錄是正確的，參照一般會議可能持
    續一、二個小時，若甲○○不是紀錄，誰有辦法用強記方式
    記下這些內容，何況最後列印之會議紀錄與事實相符，若無
    人進行紀錄亦與常情不符，是公訴意旨認為無從以甲○○所
    寫的書面文字推斷甲○○是紀錄，恐與常理有違；(三)廖芬
    的確在事前籌備會議有出席且有照片，廖芬對此亦不否認
    ，也不爭執被告在籌備會議時，就告知會選舉理監事，是廖
    芬事前的確是有同意或授權擔任理監事，自不得以事後因
    他故反悔而使事前之同意失效；(四)依相關卷證，廖芬簽名
    部分既非由被告所為，則有可能係他人自為，或廖芬授權
    他人代簽，公訴人就此部分並無積極證據，足以證明係由被
    告偽造簽名，或指示他人代簽，所以此部分之證據不足以認
    定被告有偽造文書之嫌等語。
五、經查：
  (一)公訴意旨雖認被告明知未於86年4 月30日、86年5 月16日召
    開福音推廣協會發起人暨第一次、第二次籌備會議，竟製作
    不實之會議議事錄各1 份云云，公訴意旨無非係以證人甲○○於偵查中結證稱：上揭2 次籌備會議及86年6 月26日、7
    月4 日這四次會議我都沒有參加，我也不知道決議內容，就
    我們了解我們沒有開任何會議等語（97年度偵續字第338 號
    卷【以下稱偵三卷】第59頁）為其主要依據。惟被告當時確
    實有召開福音推廣協會發起人第一次、第二次籌備會議乙節
    ，業據證人丁○、乙○○分別於偵查中具結證述綦詳（偵三
    卷第66、68、71頁），且有被告申請召開第一次籌備委員會
    之申請書影本、86年5 月10日（86）登字第9058號申請召開
    第二次籌備委員會之申請書影本、86年4 月30日第一次籌備
    會議議事錄影本、86年5 月16日第二次籌備會議議事錄影本
    各乙份及籌備會議照片乙紙等件在卷可稽（87年度偵字第24
    239 號卷【以下稱偵一卷】第38-39 、47-48 、49、51-52
    頁，96年度偵字第13678 號卷【以下稱偵二卷】第27頁）。
    以被告每次開籌備會議前均會向高雄市政府社會局陳報開會
    時間，並將開會會議紀錄陳報備查，且有照相存證，如被告
    沒有開會，豈有可能臨時提出上揭資料為佐證。再參以證人
    丁○、乙○○與被告無特別情誼，且若為虛偽陳述除受偽證
    之處罰外更有可能使自己被懷疑與被告有犯意之聯絡，衡情
    應不會為了袒護被告而為虛偽陳述致使自己受刑事追訴處罰
    ，是渠等證詞應可採信，則以上揭文件及證人丁○、乙○○
    之證詞，被告確實有召開上揭2 次籌備會議乙節應可認定。
    證人甲○○雖為上揭不利被告之證述，惟檢察官提示86年6
    月26日、7 月4 日之簽到簿後，證人甲○○復改稱：我有去
    ，我記錯了（偵三卷第59、60頁），則以證人對於曾經發生
    之事情仍須檢察官提示簽到簿後始承認自己曾經參與，尚難
    僅憑證人甲○○有失真之虞之記憶，即認被告當時並無召開
    上揭2 次籌備會議。又檢察官於同次偵查程序中再提示偵二
    卷第27頁照片後，證人甲○○雖稱：伊是坐在地球儀旁邊的
    那一個，照片中的人如坐位表的名字，地點在學校三樓辦公
    室，伊忘記為何拍這張照片，但伊確定照片不是籌備會，當
    時並未推選籌備委員、審理會員名冊或確定成立大會的招開
    時地，伊也不知道我是籌備委員，也沒有講到籌備期間地址
    及工作人員，沒有講到會員入會申請手續、格式及經費之收
    繳等事情云云，但檢察官提示願任董( 理) 監事同意書、法
    人及董( 監) 事印鑑卡等2 份文件後，證人甲○○則稱：伊
    有同意擔任董事等語。以證人甲○○當時係願意擔任董事乙
    節以觀，如被告當時沒有依照法定程序召開福音推廣協會籌
    備會議，除非證人係基於與被告共同記載不實會議紀錄之犯
    意聯絡，否則證人豈願於無任何會議基礎下擔任福音推廣協
    會董事，是證人甲○○之證述非但有記憶不清之瑕疵，且所
    為證述前後矛盾，與事理相違，本難遽為憑採。至於證人廖
    芬於偵查中證稱：沒有參加過上揭2 次籌備會議，不知道
    會議有無召開，對於偵二卷第27頁照片是否為籌備會議之照
    片沒印象等語（偵三卷第12、13頁），惟證人廖芬於偵查
    中曾證稱：「我在高雄基督書院任教，被告是秘書，本來學
    校是財團法人，但因有訴訟，所以被告想成立福音推廣協會
    ，希望我們支持，我並未說要加入，只說成立協會不錯，可
    以使學生有受教的地方。」等語（偵三卷第12頁），足見證
    人廖芬對於被告成立福音推廣協會之背景甚為清楚，且福
    音推廣協會之成立係為了使高雄基督書院之教育活動得以持
    續，自與證人廖芬可否繼任教職密切相關，證人廖芬對
    此有相當之利害關係，衡情應不致於不予聞問，是證人廖
    芬上揭沒印象、不知情、沒有參與之陳述，顯與事理常情有
    違，亦難憑此推認被告沒有召開籌備會議，而為不利被告之
    認定，附此敘明。
  (二)公訴意旨復認：被告於86年6 月26日召開成立大會票選理監
    事，並推選理事長為丁○，甲○○雖於該次會議參與計票工
    作，惟未同意擔任會議紀錄，被告竟盜用甲○○留在平信徒
    傳道會所屬高雄基督書院之領薪用印章，蓋在86年6 月26日
    會議議事錄之紀錄人欄下方，而偽造甲○○之印文云云，此
    無非係以證人甲○○於偵查中結證稱：會議紀錄甲○○之印
    文非伊所蓋等語（97年度偵續字第338 號卷【以下稱偵三卷
    】第59頁）為其主要依據。惟查，86年6 月26日、7 月4 日
    之會議均有舉行乙節，除有證人丁○、乙○○分別於偵查中
    具結證述綦詳（偵三卷第66、68頁）外，證人即高雄市政府
    社會局承辦福音推廣協會人員高仁忠亦於偵查中明確證稱：
    86 年6月26日成立大會時伊有參加，伊到場時已在進行開票
    等語明確（偵一卷第27頁反面），是上開會議有進行堪可認
    定。而證人丁○除於偵查時明確證稱：有看到甲○○作86年
    6 月26日、7 月4 日會議之會議紀錄外等語（偵三卷第67頁
    ），於本院審理時則證稱：「（問：提示96偵13678 號卷第
    27 頁 ，你在看到甲○○製作會議紀錄時，他是坐在如剛才
    你所見的照片中何處來擔任會議記錄？）答：好像是坐在照
    片較遠那排左邊算來第二個戴眼鏡的那個。（問：當時他如
    何製作會議記錄？）答：用手寫，不是用電腦打字的。（問
    ：剛才提示的四份福音推廣協會議事錄，以印刷文書方式製
    作的議事錄，你是否可以確認就是甲○○當時在現場所紀錄
    的內容？）答：一樣。‧‧‧（問：你為何會認為甲○○在
    開會時是擔任紀錄？）答：因為他是屬於辦公室行政部門的
    人，而且他在辦公室擔任主要人物，所以每次開會關於行政
    方面都是他來做的，所以我確信他開會一定在場，而且擔任
    紀錄。‧‧‧（問：你剛才所述被告指派甲○○擔任會議記
    錄，是出於你自己推測而來還是如何得知的？）答：不是我
    推測，當時的情形都是行政部門的主管作這種事情，開會時
    擔任紀錄。‧‧‧（問：為何你會認為甲○○在當時因為任
    職行政部門的關係，一定會擔任該四次會議的紀錄？）答：
    那時協會還沒有成立，那時甲○○在行政部門工作，自然而
    然就會由他擔任文書部門的工作。」等語綦詳（本院卷第28
    -31 頁）。證人丁○證稱甲○○為會議紀錄係依據當時行政
    運作之慣例輔以親眼見甲○○於會議時有紀錄之動作，其中
    關於當時行政運作之慣例及親眼見甲○○於會議時有紀錄之
    動作均為證人丁○親身見聞，自得採為本院認定之依據。則
    以被告召開86年6 月26日之成立大會時有發函請高雄市政府
    社會局到場，且承辦人員高仁忠亦確實到場，對此確實召開
    之正式成立大會，衡諸常情當會有會議紀錄，而現場既然僅
    有證人甲○○有紀錄之動作，則除甲○○為會議紀錄外，實
    難想像此一正式成立大會無會議紀錄之情形，況且被告既已
    如實召開成立大會，會議紀錄之內文亦無不實，殊無偽造會
    議紀錄人之印文之動機，是證人甲○○證稱伊沒有擔任會議
    紀錄乙節，應係由於時日久遠記憶不清所為之陳述，亦難憑
    採。
  (三)公訴意旨又認：被告明知於86年7 月4 日在富臨咖啡2 樓之
    聚會，僅係一般餐會，並未召開第一次理監事會議，且未選
    舉丁○為理監事（丁○係於86年6 月26日票選為理監事），
    仍製作不實之會議議事錄，並以同一手法偽造甲○○之印文
    後，於86年7 月22日將上開86年6 月26日、86年7 月4 日之
    不實會議議事錄呈報高雄市政府社會局備查，致不知情之承
    辦公務員將上開不實事項登載於職務上所載之公文書，而於
    86年7 月22日同意備查並發給人民團體立案證書云云。惟查
    ，甲○○之證詞不可採信，且有證人丁○證稱甲○○擔任會
    議紀錄乙節，已如前述。再者，證人甲○○雖證稱：86年7
    月4 日會議紀錄，我確定是假造的，因為丁○於86年6 月30
    日已用理事長名義向劉國華借用房屋，並簽立同意書云云，
    然證人丁○於本院審理時明確證稱：「（問：你是否記得選
    舉理監事是在何時、何地？）答：第一次推選是在很大的教
    室裡面選的，第二次正式選的理監事是在富臨咖啡。（問：
    為何在第一次大會推選理監事後，還要舉辦第二次選任理監
    事？）答：第一次選出來都是老師比較多，選出的人不太理
    想，所以第二次開會，大家商議增加了幾位知名的人士，有
    力量或財務上可以支援的。（問：理監事推選中你有無被推
    選當何種職務？）答：因為我年資深才擔任理事長。（問：
    在富臨咖啡，甲○○有沒有去？）答：應該有去。」等語明
    確（本院卷第31頁），是86年7 月4 日應係再次召開理監事
    會議時由於理監事名單有所變動而重行選任理事長，證人甲○○以丁○於86年6 月30日已用理事長名義向劉國華借用房
    屋，並簽立同意書而論斷86年7 月4 日之會議紀錄不實乙節
    ，應係個人推測之詞。況且，本院依職權向主管機關高雄市
    政府社會局函查會議紀錄之時間、地點記載對社團管理所生
    之影響時，經高雄市政府社會局函覆稱：福音推廣協會是項
    會議紀錄，決議內容係屬該會內部事務，因此該會如確實有
    召開該次會議，如時間、地點記載不實，而決議內容屬實，
    尚不影響本局輔導管理立場等語，有高雄市政府社會局99年
    5 月6 日高市社局一字第0990021048號函文附卷可稽（本院
    卷第21頁），則丁○既然確實被推選為理事長，決議內容即
    無不實，至於時間地點記載不實，既不影響主管機關之管理
    ，實質上並無足以生損害之虞，參酌上揭最高法院49年台非
    字第18號判例意旨，亦難認被告所為符合生損害於公眾或他
    人之要件。
  (四)公訴意旨再以：被告明知廖芬僅表示贊成設立福音推廣協
    會，並未同意擔任理監事，竟於86年8 月27日，『由其本人
    「或」指示他人』在願任董（理）監事同意書、法人及董（
    監）事印鑑卡上偽簽「廖芬」之署名，『並囑不知情之出
    納丙○○盜用』廖芬留在平信徒傳道會所屬高雄基督書院
    之領薪用印章，蓋在上開同意書及印鑑卡上，而偽造廖芬
    之署名及印文後，由丙○○填具法人登記聲請書，於86年8
    月27日持86年6 月26日、86年7 月4 日之會議議事錄、人民
    團體立案證書、法人登記聲請書、願任董（理）監事同意書
    、法人及董（監）事印鑑卡，向台灣高雄地方法院申請法人
    登記，致不知情之承辦公務員，於86年9 月11日將上開不實
    事項登載於職務上所載之登記簿並准予發給法人登記書云云
    。惟查，願任董（理）監事同意書、法人及董（監）事印鑑
    卡之筆跡非廖芬之筆跡且無從鑑定是否為被告或丙○○、
    乙○○之筆跡乙節，有法務部調查局98年12月4 日調科貳字
    第09800508370 號鑑定書在卷可稽（偵三卷第151-154 頁）
    ，本無從以字跡判斷該願任董（理）監事同意書、法人及董
    （監）事印鑑卡之廖芬為被告或乙○○、丙○○所為，且
    證人乙○○、丙○○亦均無證稱：被告有何指使渠等於「願
    任董（理）監事同意書、法人及董（監）事印鑑卡」上簽廖
    芬之名或蓋用廖芬印章之行為，是依照公訴意旨所提出
    之證據，實難證明被告本人或指示他人偽簽廖芬之署名或
    盜用廖芬之印章。雖證人廖芬證稱：當時因為生產，沒
    有於「願任董（理）監事同意書、法人及董（監）事印鑑卡
    」上簽名蓋章，然廖芬沒有於上揭同意書、印鑑卡簽名蓋
    章，未必表示廖芬當時沒有授權他人為之，亦無從以此推
    論被告有指使他人於廖芬之「願任董（理）監事同意書、
    法人及董（監）事印鑑卡」簽名或蓋章，故辯護意旨認：廖
    芬簽名部分既非由被告所為，則有可能係他人自為，或廖
    芬授權他人代簽，公訴意旨就此部分並無積極證據，足以
    證明係由被告偽造簽名，或指示他人代簽，所憑證據不足以
    認定被告有偽造文書之嫌等語，亦非無據。再者，證人丙○○於本院審理時證稱：「（問：福音推廣協會法人登記完成
    後有無理監事或老師跟你反應他們不要做了？）答：沒有。
    （問：所以那時候大家的氣氛都很好？）答：是。剛開始都
    很好，是後來黃路得告老師，這些老師才有聲音。我有聽到
    老師在講，因為黃路得告福音推廣協會的理監事，廖芬要
    利用她沒有簽名的部分，來避開被黃路得告。（被告問：這
    些老師告是否因為黃路得告他們跟我，所以他們要撇清跟我
    的關係？）答：多多少少。」等語綦詳（本院卷第56、57頁
    ），佐以證人廖芬對福音推廣協會之成立本已知情且有一
    定之利害關係（此部分論述詳理由五之(一)），則廖芬雖因
    生產之原因沒有參與上揭成立大會，但於產後回高雄基督書
    院後，應無對上揭福音推廣協會之情形不予聞問之理，證人
    丙○○上揭證詞應非無的之論，是證人廖芬非無嗣後反悔
    之可能，證人廖芬之指述既有可疑，亦不宜僅憑證人廖
    芬之證述即認被告有偽造或指使他人偽造廖芬簽名、印文
    之嫌。
六、綜上所述，公訴意旨認被告涉嫌上開刑法第216 、210 、21
    4 、215 條及21 7條第2 項之行使偽造私文書、使公務員登
    載不實文書、行使業務上登載不實文書及盜用印章罪嫌所憑
    之證據，尚未達於通常一般之人均不致有所懷疑，而得確信
    其為真實之程度，依刑事訴訟制度「倘有懷疑，即從被告之
    利益為解釋」、「被告應被推定為無罪」之原則，即難據以
    為被告不利之認定。此外，復查無其他積極之證據，足資認
    定被告有何公訴意旨所指之上開犯行，自屬不能證明被告犯
    罪，依首開說明，自應為被告無罪之諭知。
據上論斷，應依刑事訴訟法第301條第1項，判決如主文。
本案經檢察官陳俊秀到庭執行職務。
中    華    民    國    99    年    6     月    15    日
                  刑事第十九庭  審判長法  官  陳志銘
                                      法  官  陳松檀
                                      法  官  黃宣撫
以上正本證明與原本無異。
如不服本判決應於收受送達後10日內向本院提出上訴書狀，並應
敘述具體理由；如未敘述上訴理由者，應於上訴期間屆滿後20日
內向本院補提理由書（均須按他造當事人之人數附繕本）「切勿
逕送上級法院」。
中    華    民    國    99    年    6     月    15    日
                                      書記官  林姵妤

司法院資訊處製作；財團法人民間司法改革基金會備份。
